臺灣高雄地方法院刑事判決　　　　　　　　　　　　九十一年度易字第三七九七號
　　公　訴　人　臺灣高雄地方法院檢察署檢察官
　　被　　　告　乙○○
右列被告因竊盜案件，經檢察官提起公訴（九十一年度偵字第二一四三一號），本院
判決如左：
    主  文
乙○○共同攜帶兇器竊盜未遂，累犯，處有期徒刑拾月。扣案之線剪壹支及麻布手套
壹雙均沒收。
    事  實
一、乙○○自民國七十九年間起，即有多次竊盜之前案紀錄，並曾於八十一年間，因
    犯竊盜罪，經臺灣高等法院花蓮分院於八十三年五月二十四日判處有期徒刑七月
    確定；又於八十二年間，因犯竊盜罪，經臺灣臺南地方法院判處有期徒刑七月確
    定；再於八十三年間，因犯偽造文書罪，經臺灣花蓮地方法院判處有期徒刑五月
    確定，嗣經通緝到案而於八十五年十二月二十四日入監執行，後於八十七年四月
    十日縮短刑期假釋出監，刑期至八十八年二月八日屆滿以已執行論。
二、乙○○猶仍不知悔改，竟意圖為自己不法之所有，與葉子辰（另由本院九十一年
    度易字第三五八九號併案審理中）二人共同意圖為自己不法之所有，於九十一年
    九月二十五日夜間十一時五十分許，由葉子辰提議並駕駛其妻羅心慈所有之牌照
    號碼為七Ｓ—九七七八號自用小客車附載乙○○，攜帶客觀上足以危害人生命、
    身體具有危險性之兇器線剪及斜口鉗子各一支，駛入高雄縣大樹鄉○○村○鄰○
    ○路一一三之一號由甲○○所經營之「特永砂石場」內，葉子辰與乙○○二人即
    戴麻布手套而持上開之線剪及斜口鉗子各一支，無故侵入無人居住之該砂石場機
    房內，欲剪斷並竊取電纜線；二人甫進入機房內尚未得手之際，旋為不甘砂石場
    多次遭竊電纜線而埋伏在砂石場內之甲○○、吳利益所發現報警，經警在機房上
    方輸送帶之樓梯鐵架上查獲而未遂，並扣得葉子辰所有之線剪一支及麻布手套一
    雙等物。
三、案經甲○○訴由高雄縣警察局仁武分局報告臺灣高雄地方法院檢察署檢察官偵查
    起訴。
    理  由
一、訊據被告乙○○矢口否認有何竊盜犯行，辯稱︰渠係因葉子辰帶他去找朋友，渠
    等二人剛下樓梯就被打，所以才跑到輸送帶鐵架頂端云云，惟查︰右揭事實業據
    被害人甲○○、吳利益分別於警詢中指訴歷歷在卷，核與共同被告葉子辰先後於
    警詢中供述情節相符，且被告於警詢中供承︰渠與葉子辰二人正要行竊偷剪電線
    時，遭附近看守的民眾捉住，並通知警方前來；偷電線係為將之出售換錢花用；
    線剪、麻布手套均為葉子辰所有；渠胸部疼痛係因下手行竊時被看守之人發現，
    遭不明男子毆打，故所攜帶之斜口鉗子及手套均已丟棄等語至明；輔以，被告於
    偵查中坦承︰葉子辰提議至砂石場偷電線，渠帶斜口鉗子，葉子辰則帶線剪及手
    套，渠等二人到案發現場二樓時就被查獲；這是第一次偷竊等語甚明。此外，復
    有高雄縣警察局仁武分局扣押筆錄、砂石場買賣合約書牌照號碼七Ｓ—九七七八
    號自用小客車車籍作業系統—查詢認可資料各乙紙及砂石場照片六幀在卷可稽；
    另有線剪一支及手套一雙等物扣案足資佐證。再參以案發現場乃一砂石場，並無
    其他人員居住，此觀諸前揭砂石場照片自明，被告豈有偕同共同被告葉子辰一起
    至無人居住之案發現場找朋友之理，且尋找朋友又何須攜帶線剪及斜口鉗子，況
    被告遲於本院審理中始為此一辯解，亦無法提供該位朋友之姓名、年籍、地址或
    電話俾供調查佐參，委實有悖常情，而共同被告葉子辰於警偵訊中之供述內容亦
    未提及有此一事，益證被告應係畏罪情虛。是本案事證已臻明確，被告上開翻異
    前供之所辯，顯係臨訟圖卸刑責之避就飾詞，殊無足取，被告犯行洵堪認定，應
    予依法論科。
二、查扣案之線剪及未扣案之斜口鉗子各一支，質地堅硬，顯係客觀上足以危害人生
    命、身體具有危險性之兇器，且行竊時祇需攜帶兇器為已足，不以初有行兇之意
    圖為必要，是被告與共同被告葉子辰二人分別攜帶線剪及斜口鉗子，共同實施竊
    盜電纜線之行為，惟尚未竊得電纜線前，即為被害人發覺而報警查獲，渠等加重
    竊盜犯罪尚屬未遂，核被告所為，係犯刑法第三百二十一條第二項、第一項第三
    款攜帶兇器竊盜之加重竊盜未遂罪。又被告與共同被告葉子辰間，有犯意聯絡及
    行為分擔，為共同正犯。另公訴意旨認被告此一行為，尚應以刑法第三百二十一
    條第二項、第一項第一款之於夜間侵入住宅或有人居住之建築物竊盜罪及同條第
    二款之毀越門扇、牆垣或其他安全設備竊盜罪等論處，然此一部分既未在犯罪事
    實欄內詳予敘明，本案全部卷證資料中亦無相關之證據以資佐攷，此部分之公訴
    意旨容有未洽，應係公訴人贅引起訴法條，附此敘明。再者，被告前曾於八十一
    年間，因犯竊盜罪，經臺灣高等法院花蓮分院於八十三年五月二十四日判處有期
    徒刑七月確定；又於八十二年間，因犯竊盜罪，經臺灣臺南地方法院判處有期徒
    刑七月確定；再於八十三年間，因犯偽造文書罪，經臺灣花蓮地方法院判處有期
    徒刑五月確定，嗣經通緝到案而於八十五年十二月二十四日入監執行，後於八十
    七年四月十日縮短刑期假釋出監，刑期至八十八年二月八日屆滿以已執行論，此
    有臺灣高雄地方法院檢察署刑案資料查註紀錄表及臺灣高等法院被告全國前案紀
    錄表各乙份在卷可按，渠前受有期徒刑執行完畢，於五年以內再犯本案最重本刑
    為有期徒刑以上之罪，為累犯，應依刑法第四十七條之規定，加重其刑。被告雖
    已著手加重竊盜行為之實施，惟尚未竊得電纜線前，即為被害人發覺而報警查獲
    ，其犯罪尚屬未遂，爰依刑法第二十六條之規定，按既遂犯之刑減輕之，並依法
    先加後減之。爰審酌被告有多次竊盜前科，有前揭臺灣高雄地方法院檢察署刑案
    資料查註紀錄表及臺灣高等法院被告全國前案紀錄表各乙份附卷供參，素行不端
    ，犯罪後於本院審理中猶仍飾詞圖卸，避重就輕，難認渠有何悔意，且斟酌其所
    犯情節及危害程度等一切情狀，量處如主文所示之刑。至扣案之線剪一支及麻布
    手套一雙等物，乃共同被告葉子辰所有，業據被告及共同被告葉子辰供明屬實在
    卷，且係供渠等二人加重竊盜犯罪所用之物，爰依刑法第三十八條第一項第二款
    之規定，併宣告沒收。至被告所有之斜口鉗子及已遭被告丟棄之麻布手套一雙，
    雖係供渠等二人加重竊盜犯罪所用之物，然既未扣案，亦未查獲，為避免日後執
    行困難，爰不併予宣告沒收，末此敘明。
據上論斷，應依刑事訴訟法第二百九十九條第一項前段，刑法第二十八條、第三百二
十一條第一項第三款、第二項、第四十七條、第二十六條、第三十八條第一項第二款
，判決如主文。
本案經檢察官呂幸玲到庭執行職務。
中      華      民      國    九十一    年     十二     月      十      日
                                  臺灣高雄地方法院刑事第二庭
                                      法  官    劉定安
右正本證明與原本無異。
如不服本判決，應於判決送達後十日內，向本院提出上訴狀。
                                      書記官    蔡莉娟
中    華    民    國      九十一      年      十二      月      十一      日
附錄本案論罪科刑法條全文︰
刑法第三百二十一條第一項、第二項
犯竊盜罪而有左列情形之一者，處六月以上、五年以下有期徒刑：
一  於夜間侵入住宅或有人居住之建築物、船艦或隱匿其內而犯之者。
二  毀越門扇、牆垣或其他安全設備而犯之者。
三  攜帶兇器而犯之者。
四  結夥三人以上而犯之者。
五  乘火災、水災或其他災害之際而犯之者。
六  在車站或埠頭而犯之者。
前項之未遂犯罰之。
